# 请教陈版：收入是否可以确认

提问人：tracytang722 时间：2018-01-04 17:17:41
有三家公司分别为A，B、C，其中B与C签订主合同。A公司是IT服务商，主要提供系统集成和软件开发服务，A公司与B公司签订合同，合同约定A需将设备运至B指定地点并完成安装调试，A公司已经将货物运至C且B已经验收，A公司就确认了收入。因为在A与B签订的合同中验收条款有约定A公司须配合B公司主合同的最终用户C各阶段验收，以此作为付款的条件，因为A公司并未取得C公司对B公司的验收，不能确认利益能否流入企业，我们认为风险并未转移，不能确认收入，陈版，这样考虑是否正确。

回答人：chenyiwei
“A公司须配合B公司主合同的最终用户C各阶段验收，以此作为付款的条件”这一条是否仅仅是程序性的？根据以往经验，能否合理保证最终将会通过验收并收回款项？后续还需要履行的配合义务预计需发生多少成本？是否还可能发生重大的整改支出？

提问人：tracytang722 时间：2018-01-05 10:43:08
根据以往经验，是能保证最终将会通过验收并收回款项的，后续配合义务是提供三年的现场免费保修，但是这种保修其实是不需要A公司进行操作的，因为A公司跟其供应商签订合同的时候是供应商提供的，假如设备出现故障，实际是A的供应商派人去维修，但是根据历史经验，这种需要发生的费用也是很少的。

回答人：chenyiwei
如果是，则A在其自身的实质性合同义务履行完毕后就可以确认收入了。后续配合义务可以忽略。